【裁判字號】    89,台上,4289
【裁判日期】    890720
【裁判案由】    過失致人於死
【裁判全文】
最高法院刑事判決                              八十九年度台上字第四二八九號
    上  訴  人  甲○○
    選任辯護人  林維堯律師
右上訴人因過失致人於死案件，不服台灣高等法院台中分院中華民國八十七年五月十
三日第二審判決（八十七年度交上訴字第七九二號，起訴案號：台灣彰化地方法院檢
察署八十六年度偵字第八七六九號），提起上訴，本院判決如左：
    主  文
上訴駁回。
    理  由
按刑事訴訟法第三百七十七條規定：上訴於第三審法院，非以判決違背法令為理由，
不得為之。是提起第三審上訴，應以原判決違背法令為理由，係屬法定要件。且必須
依據卷內資料為具體之指摘，並足據以辨認原判決已具備違背法令之形式，始屬相當
。本件原判決維持第一審依想像競合犯從一重論處上訴人甲○○從事業務之人，因業
務上之過失致人於死罪刑之判決，駁回上訴人在第二審之上訴，已明所憑證據及認
定理由。並依據卷內證據資料，指駁上訴人所辯伊當時祇打方向盤四十五度，尚未左
轉，且肇事後伊去田尾鄉○○路○段三七六巷四號，有叫人打電話叫救護車，並未逃
逸云云，何以不足採信。且說明車禍發生後，警員林清利趕赴現場時，被害人邱勢富
、黃亦誼二人仍倒在地上，上訴人已駕車駛離，現場遺有上訴人拼裝車掉落之照後鏡
及破碎鏡片，經民眾告知後，於民國八十六年十月五日上午十一時五十分許，循線在
田尾鄉○○路○段三七六巷四號，查獲上訴人正在吊廢鐵等情，業據證人即警員林清
利於一審結證屬實。縱上訴人於其逃離現場後，有找人打電話叫救護車，對其肇事後
逃逸之事實無影響，聲請傳訊證人王鵬松證明上訴人囑其打電話叫救護車，已無必要
，綦詳。原判決所為合法之事實認定，俱有卷內證據資料足憑，從形式上觀察，並無
違背法令之情形存在。上訴意旨仍執其在原審所辯陳詞及以被害人邱勢富駕駛重型機
車後載黃亦誼均未戴安全帽，且自上訴人駕駛之拼裝車左側超車，有違反道路交通安
全規則第九十九條第一項第一、二、三款規定。又肇事路段究係劃分快慢車道之道路
﹖抑未劃分快慢車道之道路，卷內資料並不明確，此攸關上訴人有無過失之事項，原
審並未調查，亦未送請鑑定，又未調查上訴人聲請傳訊證人王鵬松證明上訴人囑其打
一一九電話叫救護車，因一一九為消防勤務中心專用號碼，故打一一九報案及叫救護
車，即與向警察機關報案無殊，此攸關上訴人應否依刑法第六十二條規定自首減刑，
原審非但未予調查，亦未說明不予調查之理由，原判決不無證據調查未盡、判決不載
理由及不適用法則之違法云云。經查被害人邱勢富駕駛機車後載黃亦誼均未戴安全帽
及自上訴人駕駛之拼裝車左側超車以致肇事，固違反道路交通安全規則有關規定，原
判決認被害人邱勢富亦與有過失，惟上訴人亦難辭其過失之責任，已於理由內詳加說
明。而憑以認定上訴人犯罪之證據，有道路交通事故調查報告表、現場照片及拼裝車
掉落之照後鏡、破碎鏡片等，原審均經提示並告以要旨，上訴人均表示「沒有意見」
，自無送請鑑定必要。而上訴人於原審請求傳訊證人王鵬松，亦僅欲證明上訴人請其
叫救護車之事實，並非報案，均有審判筆錄在卷足按（見原審卷第三三－三六頁）。
上訴意旨置原判決上開明確論斷於不顧，徒以自己之說詞，就原審已詳加調查及判決
理由已說明之事項，泛指其有上述之違法，自非適法之第三審上訴理由。應認其上訴
為違背法律上之程式，予以駁回。
據上論結，應依刑事訴訟法第三百九十五條前段，判決如主文。
中      華      民      國    八十九    年      七      月     二十     日
                              最高法院刑事第三庭
                                  審判長法官  陳  錫  奎
                                        法官  洪  清  江
                                        法官  吳  昆  仁
                                        法官  李  伯  道
                                        法官  陳  世  雄
      右正本證明與原本無異
                                              書  記  官
中      華      民      國    八十九    年      七      月    二十五    日


司法院資訊處製作；財團法人民間司法改革基金會備份。
